臺灣臺中地方法院民事判決 
                                  110年度中簡字第2381號
原      告  甲男（姓名、年籍及住居所資料詳卷）  
訴訟代理人  陳華明  律師
被      告  郭明亮

訴訟代理人  黃德聖  律師
上列當事人間請求損害賠償事件，於民國110年11月3日言詞辯論
終結，本院判決如下：
    主      文
原告之訴駁回。
訴訟費用由原告負擔。
    事實及理由
一、原告主張：原告（註：已成年）於就讀國中一年級(即民國8
    6年)時與母親一同返回台中市○○路000號外祖母住處時，履
    遭其舅父被告以檢查原告有無穿著內褲為由，趁機撫摸原告
    之生殖器5至10次，多年以來原告受有心理上之陰影迄今。
    被告上開行為已侵害原告之性自主權，屬於民法第195條第1
     項後段所保護之重大人格法益，並侵害原告之隱私權
　　。爰依民法第184條第1項前段、第195條第1項規定，向被告
    請求精神慰無金。訴之聲明：被告應給付原告新台幣50萬元
    及自起訴狀繕本送達翌日起至清償日止，按年息5%計算之利
    息。
二、被告則否認原告上開主張之事實，並以原告主張之請求權，
    亦罹於民法第197條第1項之時效而消滅等語為辯。答辯聲明
    ：原告之訴駁回。
三、按消滅時效，自請求權可行使時起算。以不行為為目的之請
    求權，自為行為時起算。又因侵權行為所生之損害賠償請求
    權，自請求權人知有損害及賠償義務人時起，二年間不行使
    而消滅，自有侵權行為時起，逾十年者亦同。民法第128條
    、第197條第1項，分別定有明文。經查，依上開原告之主張
    自86年間起算至110年6月5日本件訴訟繫屬之日（註：本件
    起訴狀上本院之收文章日期）止，顯已逾10年甚明。是原告
    對於被告本件主張之侵權行為損害賠償請求權已罹於時效而
    消滅，自堪認定。
四、次按，時效完成後，債務人得拒絕給付。民法第144條第1項
    ，定有明文。是消滅時效完成後，債務人自得拒絕債權人之
    請求。被告既已行使消滅時效抗辯權，以原告之侵權行為損
    害賠償請求權已罹於時效而消滅，則原告主張本件如聲明所
    示之請求，於法即有未合，自無理由，應予以駁回，爰為判
    決如主文第1項所示。
五、本件原告主張之請求權既罹於時效而消滅，則原告請求訊問
    證人即原告之父親、母親，即無必要，併予敘明。　　　
六、結論：本件原告之訴為無理由，依民事訴訟法第78條，判決
     決如主文。
中    華    民    國    110   年    11    月    10    日
                      臺灣臺中地方法院臺中簡易庭
                                  法  官  陳添喜
以上正本係照原本作成。
如不服本判決，應於送達後20日內，向本院提出上訴狀並表明上
訴理由，如於本判決宣示後送達前提起上訴者，應於判決送達後
20日內補提上訴理由書（須附繕本）。如委任律師提起上訴者，
應一併繳納上訴審裁判費。
中    華    民    國    110   年    11    月    10    日
　　　　　　　　　　　　　　　　　 
                                   書記官　黃舜民